01智慧財產及商業法院民事裁定  
110年度民聲上字第10號
02
03聲 請 人 黃仁傑                   
04上列聲請人因相對人李昀軒、李子鋐、吳予瑭、鄭皓文、林泓
毅、許丞廷、吳軒宇間侵害著作權有關人格權爭議等事件（本院
05
06109年度民著上字第15號），聲請法官迴避，本院裁定如下：
07
  主 文
08聲請駁回。 
聲請程序費用由聲請人負擔。
09
10
  理 由
11一、按法官有民事訴訟法第32條所定各款情形而不自行迴避者，
12當事人得聲請法官迴避。聲請法官迴避，應舉其原因，向法
官所屬法院為之，並應自為聲請之日起，於3日內提出能即
13
14時調查之證據釋明迴避原因，民事訴訟法第33條第1項第1
15款、第34條第1項、第2項及第284條分別定有明文。次按
16民事訴訟法第32條第6款所稱法官於該訴訟事件曾為鑑定人
者，係指經受訴法院於該訴訟程序中依民事訴訟法第326條
17
18第1項規定為指定，並已實施鑑定之鑑定人而言。
19二、聲請意旨略以：本院109年度民著上字第15號（下稱本案）
20合議法官不能不等待臺灣台北地方檢察署（下稱台北地檢
21署）對相對人鄭皓文的偵查結果，就自我鑑定、終結本案，
22因鑑定須透過機關鑑定，此處指台北地檢署即鑑定鄭皓文有
23無犯刑案的鑑定機關，因此若合議庭言詞辯論期日不改期，
24即有民事訴訟法第32條第6款當然迴避事由，爰依法聲請本
25
案合議法官迴避等語。
26三、經查，抗告人稱本案合議庭法官有民事訴訟法第32條第6款
27  迴避事由，無非係以本案合議庭法官應待台北地檢署檢察官
28對相對人鄭皓文之偵查結果始能行言詞辯論終結本案，不能
29「自我鑑定」云云。由此可知，抗告人並非主張本案合議庭
30法官曾於本案事件訴訟程序中被指定為鑑定人，而是主張本
101案合議庭法官應等候檢察官偵查結果，然此顯與民事訴訟法
02第32條第6款迴避事由無涉，本案合議庭法官既不曾於本案
03訴訟程序中被指定為鑑定人或實施任何訴訟上鑑定，自不構
04成民事訴訟法第32條第6款迴避事由。從而，本件聲請人聲
05請本案合議庭法官迴避，於法未合，不應准許。
06四、據上論結，本件聲請為無理由，爰裁定如主文。
07中　　華　　民　　國　　110　年　　10　　月　　12　　日
08              智慧財產第一庭
09               審判長法 官　李維心
10
                 法 官　林洲富
11                 法 官　蔡如琪
12以上正本係照原本作成。
13
如不服本裁定應於收受送達後10日內向本院提出抗告狀，並繳納
14抗告費新臺幣1,000元。
15中　　華　　民　　國　　110　年　　10　　月　12　　日
　　　　　　　　　　　　　    書記官　邱于婷
16
2